---
title: "Tagasiside kehalise aktiivsuse ja uneaja kohta"
output:
  pdf_document: default
  word_document: default
  html_document: default

fontsize: 11pt
geometry: margin=0.8in
---

```{r setup, include=FALSE}
knitr::opts_chunk$set(echo = FALSE)
library(hammock)
library(afterGGIR)
library(accelerate)
library(knitr)
library(flextable)
set_flextable_defaults(fonts_ignore=TRUE)
fn <- readLines(".filename")
foo <- Load(fn)
fn <- attr(foo, "filename")
foo$ENMO[foo$asleep %in% 1] <- 0
foo$ENMO[!foo$nonwearscore %in% 0] <- 0
Sys.setlocale("LC_ALL", locale="et_EE.UTF-8")
id <- substr(basename(fn), 1,4)
```

### Osaleja kood: `r id`

## Kehaline aktiivsus

```{r message=FALSE, warning=FALSE}
fof <- summarizeGGIR1(foo)
sf <- fof[, -1]
if(nrow(sf)>7) sf <- sf[2:8,]

nxdala_mod <- sum(sf$mod)
nxdala_vig <- sum(sf$vig)
NR <- nrow(sf)
s6num <- if(nxdala_vig >= 75 || nxdala_mod + nxdala_vig >=150) "Teie liikumisaktiivsus jäi soovitusliku normi piiresse." else "Teie liikumisaktiivsus jäi alla soovitusliku normi."
s6num2 <- if(nxdala_vig/7 >= 75/7 || (nxdala_mod + nxdala_vig)/7 >=150/7) "Teie liikumisaktiivsus keskmisel uuringupäeval jäi soovitusliku normi piiresse." else "Teie liikumisaktiivsus keskmisel uuringupäeval jäi alla soovitusliku normi."
```


\noindent
Anname tagasisidet Teie liikumisaktiivsuse kohta nendel päevadel kui Te kandsite aktiivsusmonitori. Joonisel on välja toodud mõõdukas ja tugev liikumisaktiivsus ning tabelis on lisaks välja toodud ka madal ning kerge liikumisaktiivsus minutites.


```{r}
msg <- sprintf("Teie nädala mõõduka liikumisaktiivsuse summa oli %i minutit ja tugeva liikumisaktiivsuse summa oli %i minutit. %s", round(nxdala_mod), round(nxdala_vig), s6num)
msg2 <- sprintf("Keskmisel uuringupäeval oli teil mõõdukat liikumisaktiivsust oli %i minutit ja tugevat liikumisaktiivsust %i minutit. %s", round(nxdala_mod/7), round(nxdala_vig), s6num2)
if(NR == 7) MSG <- msg else MSG <- msg2
```

\noindent
Soovituslikuks normiks on nädalas vähemalt 150 - 300 minutit mõõduka intensiivsusega aeroobset liikumist või vähemalt 75 - 150 minutit tugeva intensiivsusega aeroobset liikumist, mis tagab positiivse efekti tervisele. `r MSG`

```{r, fig.width=9, fig.height=5}
f1 <- t(as.matrix(sf[, c("mod", "vig")]))
colnames(f1) <- factor(sf$wd, levels=1:7, labels=c("E", "T", "K", "N", "R", "L", "P"))
MIN <- 0
MAX <- round(max(f1)/5, 0)*5
barplot(f1, beside=TRUE, col=NA, border=NA, axes=FALSE, ylim=c(0,MAX+7), 
        main="Mõõdukas ja tugev liikumisaktiivsus uuringupäevadel")
axis(2, at=seq(0, MAX, 10))
abline(h=seq(0, 120, 5), col="gray", lty="dotted")
barplot(f1, beside=TRUE, col=c("dark green", "light green"),
        add=TRUE)
#abline(h=seq(0, 120, 5), col="white", lty="dotted", lwd=0.1)
legend(1, MAX+6, col=c("dark green", "light green"), pch=15, cex=1.25, legend=c("Mõõdukas LA", "Tugev LA"), ncol=2, bty="n", bg="white")

```
LA - liikumisaktiivsus; * - aktiivsusmonitori kanti vähem kui 24h



```{r}
t1 <- sf[, c("day", "wd", "sed", "lig", "mod", "vig")]
t1$day <- format(t1$day, "%d.%m.%Y")
t1$wd <- factor(sf$wd, levels=1:7, labels=c("E", "T", "K", "N", "R", "L", "P"))
t1$wd <- paste(as.character(t1$wd), ifelse(sf$weartime < 1440, "*", ""))
names(t1) <- c("Kuupäev", "Nädalapäev", "Madal LA", "Kerge LA", "Mõõdukas LA", "Tugev LA")
rownames(t1) <- NULL
kable(t1[,-3], format='latex', digits=0)
```


\newpage
## Uneaeg

Järgnevas tabelis on toodud ööune perioodid. Kuupäev esimeses tulbas näitab ööunele eelnevat päeva - isegi juhul, kui läksite magama pärast keskööd. Uinumise ja ärkamise aeg on leitud algoritmi põhjal teie liigutusaktiivsuse järgi -- seega ööune aeg tähendab tegelikult liikumatult lamamise aega (aktiivsusmonitori põhjal ei saa rangelt võttes öelda, kas te sel ajal tegelikult magasite, kuigi uuringud on näidanud, et algoritmi põhjal saadud hinnangute kokkulangevus tegeliku uneajaga on üsna hea). Semikoolonid uneaja lahtris eraldavad tunde ja minuteid, nt "8;03" tähendab 8 tundi ja 3 minutit.

```{r}
foo3 <- subset(fof, !is.na(date_sleep))[, c("date_sleep", "sleeponset", "wakeup", "sleepduration")]
foo3$sleeponset<- with(foo3, ifelse(sleeponset>24, sleeponset - 24, sleeponset))
foo3$wakeup <- with(foo3, ifelse(wakeup>24, wakeup - 24, wakeup))
foo3[, c("sleeponset", "wakeup")] <- lapply(foo3[, c("sleeponset", "wakeup")], fmth, units = "hrs", style=":", lz=TRUE)
mslp <- mean(foo3$sleepduration)
foo3$sleepduration <- fmth(foo3$sleepduration, "hrs")
names(foo3) <- c("Päev", "Uinumine", "Ärkamine", "Ööuni")
foo3$Päev <- format(foo3$Päev, "%a %d. %B %Y")
qflextable(foo3)

```

Teie keskmine uneaeg uuringu perioodil oli `r fmth(mslp, "hrs", style = " tundi ja ")` minutit.

\newpage
## Liikumisaktiivsus ja kellaaeg

Sellelt jooniselt näete, millistel kellaaegadel on teie liikumisaktiivsus olnud suurem ja millistel väiksem. Mustaga on toodud tööpäevade keskmine, rohelisega nädalavahetuse päevade keskmine.


```{r}
ctaplot(foo)
```

<!--
\newpage
## Aktiivsus ja uni päevade kaupa

Siin on joonised iga päeva kohta, kui te aktiivsusmonitori kandsite. Iga tulp tähistab üht tundi, nt vahemikku 9:00-9:59. Aktiivsus iga tunni jooksul on jagatud neljaks intensiivsusastmeks: tugev, mõõdukas, kerge, mitteaktiivne. Kui mõni tulp on madalam kui 60 minutit, siis te ei ole kogu selle tunni jooksul aktiivsusmonitori kandnud või olete maganud. 


```{r, fig.width=9, fig.height=5, results='hide'}
# makeAciPlots(foo)
```


-->